臺灣臺北地方法院刑事裁定　　　　　　 100年度聲再字第11號
聲　請　人
即受判決人　仇城偉
上列聲請人即受判決人因恐嚇案件，對於中華民國99年11月5 日
本院99年度易字第2630號確定判決，聲請再審，本院裁定如下：
    主  文
再審之聲請駁回。
    理  由
一、聲請意旨略以：(一)聲請人因妨害自由案件，經臺灣臺北地
    方法院以99年度易字第2630號實體判決判處罪刑，再經臺灣
    高等法院以99年度上易字第2815號上訴駁回程序判決確定，
    而該臺灣臺北地方法院99年度易字第2630號實體確定判決認
    聲請人有於民國99年1月8日恐嚇陳有諭，係以證人陳有喻、
    施佳怡偵查中之證詞為憑。然原審從未傳喚相關證人為新證
    詞，且聲請人與證人陳有喻伯父電話聯繫中，陳有喻及證人
    均表示係屬誤會，亦願於再審中到庭作證，懇請法院准予再
    審，並改諭知無罪判決。(二)至於光碟信恐嚇認罪部份，聲
    請人對自訴人陳筱婷及其家人深感懺悔與歉意，亦已得自訴
    人原諒和解，而聲請人乃低收入戶，尚需奉養年邁母親，實
    無從負擔易科罰金數額，如發監執行，則違司法精神給於合
    適矯正之原則與功能，懇請從輕量刑為拘役刑度或諭知緩刑
    ，聲請人發現確實之新證據，為此聲請再審等語。
二、按「有罪之判決確定後，有左列情形之一者，為受判決人之
    利益，得聲請再審︰一、原判決所憑之證物已證明其為偽造
    或變造者。二、原判決所憑之證言、鑑定或通譯已證明其為
    虛偽者。三、受有罪判決之人，已證明其係被誣告者。四、
    原判決所憑之通常法院或特別法院之裁判已經確定裁判變更
    者。五、參與原判決或前審判決或判決前所行調查之法官，
    或參與偵查或起訴之檢察官，因該案件犯職務上之罪已經證
    明者，或因該案件違法失職已受懲戒處分，足以影響原判決
    者。六、因發現確實之新證據，足認受有罪判決之人應受無
    罪、免訴、免刑或輕於原判決所認罪名之判決者。前項第一
    款至第三款及第五款情形之證明，以經判決確定，或其刑事
    訴訟不能開始或續行非因證據不足者為限，得聲請再審」，
    刑事訴訟法第420 條定有明文。再者，法院認為再審之聲請
    無再審理由者，應以裁定駁回之，刑事訴訟法第434條第1項
    亦有明文。而上揭刑事訴訟法第420條第1 項第6款所謂「發
    現新證據」，係指該證據於裁判當時已經存在，卻為法院及
    當事人所不及知、不及調查斟酌，至其後始行發見，且就證
    據本身形式上觀察，固不以絕對不須經過調查程序為條件，
    但必須顯然可認為足以動搖原有罪確定判決，而為受判決人
    無罪、免訴、免刑或輕於原判決所認罪名之判決者為限。此
    受理聲請再審之最後事實審法院，應就聲請再審理由之所謂
    「新證據」，是否具備事實審判決前已經存在，為法院、當
    事人所不知，事後方行發現之「嶄新性」，及顯然可認足以
    動搖原有罪確定判決，應為無罪、免訴、免刑或輕於原判決
    罪名之「顯然性」二要件，加以審查，為判斷應否准予開始
    再審之準據（最高法院85年度臺抗字第308號裁定意旨參照)
    。又該條款所謂「確實之新證據」，係指其證據之本身在客
    觀上可認為真實，毋須經過調查，即足以動搖原判決，使受
    刑人得受有利之裁判者而言，若在客觀上就其之真實性為如
    何，尚欠明瞭，非經相當之調查，不能辨其真偽，即與確實
    新證據之「確實」含義不符，亦難據為聲請再審之理由（最
    高法院70年度臺抗字第161號裁定意旨參照)；且所謂「應受
    輕於原判決所認罪名之判決」，係指應受較輕罪名之判決而
    言，至宣告刑之輕重，乃量刑問題，不在本款所謂罪名之內
    （最高法院56年台抗字第102號判例意旨參照）。
三、經查：
(一)聲請人主張本院99年度易字第2630號確定判決僅依證人陳有
    喻、施佳怡偵查中之證言，遽認聲請人有於99年1月8日為恐
    嚇犯行，而論以罪刑，並未於審理中再行傳喚證人陳有喻、
    施佳怡；則聲請人聲請再審，聲請再審法院傳喚證人陳有喻
    、施佳怡作證，該證人陳有喻、施佳怡應可為聲請人有利之
    證言，此即係「發現確實之新證據」之再審理由。惟查聲請
    人於本院99年度易字第2630號確定判決審理中，並未爭執公
    訴人以證人陳有喻、施佳怡偵查中之證言為證據之證據能力
    ，亦未再行聲請傳喚證人陳有喻、施佳怡調查證據；則證人
    陳有喻、施佳怡之證言其證據資料，早已存在，並經本院99
    年度易字第2630號確定判決法院斟酌後，且採為證據而為聲
    請人不利之判決，此即與「新證據」必須具備事實審判決前
    為法院及當事人所不知，不及調查斟酌，至其後始行發現之
    「嶄新性」要件不符。另由聲請人所提出之刑事聲請再審狀
    以觀，聲請人主張係透過與證人陳有喻伯父之電話聯繫中，
    獲悉證人陳有喻陳稱99年1月8日之恐嚇實係出於誤會；然再
    行傳喚證人陳有喻、施佳怡調查證據，暫不論證人陳有喻、
    施佳怡重新作證如為與偵查中不同證言可能成立偽證罪，其
    等作證之證詞真實性如何，未經調查實無從知悉，而依該證
    據之本身作形式上觀察，並非不須經調查程序顯然可認為足
    以動搖原確定之判決，亦不符合上述「顯然性」之要件。揆
    諸首開說明，聲請人所為之上述聲請，核與該證據於事實審
    法院判決前已經存在，為法院、當事人所不知，不及調查斟
    酌，至其後始行發見之「嶄新性」，及顯然可認足以動搖原
    有罪確定判決，應為無罪、免訴、免刑或輕於原判決罪名之
    「顯然性」，兩者要件均有所不符，當非屬該條款所謂之「
    確實之新證據」。是聲請人以本件有刑事訴訟法第420條第1
    項第6款之事由聲請再審，顯無理由。
(二)聲請人另主張本院99年度易字第2630號確定判決所認定，聲
    請人以光碟信恐嚇之犯行部分，聲請人始終承認犯行，應有
    悔意，確定判決量刑過重，而聲請再審。惟查，「量刑過重
    」不僅非屬刑事訴訟法第420條第1 項第6款「發現確實之新
    證據」之再審理由，亦不符同條項其餘5 款之再審理由；縱
    聲請人所涉本案犯行，屬不得上訴第3 審之案件，仍與刑事
    訴訟法第421條「不得上訴於第3審法院之案件，除前條規定
    外，其經第2 審確定之有罪判決，如就足生影響於判決之重
    要證據漏未審酌者，亦得為受判決人之利益，聲請再審」規
    定再審事由之要件有間。則聲請人以「量刑過重」之事由聲
    請再審，仍無理由。
(三)綜上所述，聲請人所主張聲請再審之事項，均不合於刑事訴
    訟法第420條第1 項、第421條規定中之任一情形。是聲請人
    本件再審聲請顯無理由，應予駁回。
四、據上論斷，應依刑事訴訟法第434條第1項，裁定如主文。
中    華    民    國   100    年    3     月    29    日
                  刑事第二十庭  法  官  呂政燁
以上正本證明與原本無異。
如不服本裁定，應於送達後5日內，向本院提出抗告狀。
                                書記官  呂欣穎
中    華    民    國   100    年    3     月    29    日